【裁判字號】    97,交上易,574
【裁判日期】    970930
【裁判案由】    公共危險
【裁判全文】
臺灣高等法院臺南分院刑事判決       97年度交上易字第574號
上  訴  人
即  被  告  甲○○
上列上訴人因公共危險等案件，不服臺灣臺南地方法院97年度交
易字第124號中華民國97年7月9日第一審判決（起訴案號：臺灣
臺南地方法院檢察署97年度偵字第7343號），提起上訴，本院判
決如下：
    主  文
上訴駁回。
    理  由
一、按刑事訴訟法第三百六十一條、第三百六十七條規定，不服
    地方法院之第一審判決而上訴者，應提出上訴書狀，並敘述
    具體理由，為上訴必備之程式；其所提出之書狀未敘述上訴
    理由，或僅曾以言詞陳述上訴理由者，均應於上訴期間屆滿
    後二十日內補提理由書於第一審法院。第一審法院經形式審
    查，認逾期未補提上訴理由者，應定期間先命補正；逾期未
    補正者，為上訴不合法律上之程式，應以裁定駁回。倘已提
    出上訴理由，但所提非屬具體理由者，則由第二審法院以上
    訴不合法律上之程式，判決駁回。而所謂「具體理由」，必
    依據卷內既有訴訟資料或提出新事證，指摘或表明第一審判
    決有何採證認事、用法或量刑等足以影響判決本旨之不當或
    違法，而構成應予撤銷之具體事由，始克當之（例如：依憑
    證據法則具體指出所採證據何以不具證據能力，或依憑卷證
    資料，明確指出所為證據證明力之判斷如何違背經驗、論理
    法則）；倘僅泛言原判決認定事實錯誤、違背法令、量刑失
    之過重或輕縱，而未依上揭意旨指出具體事由，或形式上雖
    已指出具體事由，然該事由縱使屬實，亦不足以認為原判決
    有何不當或違法者（例如：對不具有調查必要性之證據，法
    院未依聲請調查亦未說明理由，或援用證據不當，但除去該
    證據仍應為同一事實之認定），皆難謂係具體理由，俾與第
    二審上訴制度旨在請求第二審法院撤銷、變更第一審不當或
    違法之判決，以實現個案救濟之立法目的相契合，並節制濫
    行上訴（最高法院九十七年度台上字第八九二號判決參照。
    ）。
二、上訴意旨略以：上訴人甲○○於民國 (下同)九十七年五月
    間，經由警員測試酒精濃度已達不能安全駕駛動力交通工具
    之狀態。上訴人自認小飲無傷大雅，且無法了解酒精濃度是
    否超過標準，係於精神狀態良好之情況下駕駛交通工具。上
    訴人並無意明知不可為而為，僅因當晚親人來電告之家中急
    事，故駕駛機車趕回。若在監執行，親人無人照顧，請減輕
    刑期，予以易科罰金，使上訴人得盡其孝道等情。
三、上訴人即被告甲○○前曾因酒後駕車之公共危險案件，經原
    審法院分別判處有期徒刑三月、四月、六月確定，並各於民
    國九十三年十月九日、九十四年五月十二日、九十五年七月
    十日執行完畢。詎猶不知悔改，於九十七年五月三日二十一
    時四十分許，在臺南市○○路某炭烤店內飲用金門高粱酒二
    杯，已達不能安全駕駛動力交通工具之狀態，竟於同日二十
    二時四十分，騎乘車牌號碼ＮＨＬ－五七七號重型機車上路
    ，嗣於同日二十三時四分許，行經臺南市○○路○段與崇明
    路交岔路口時，為警發覺其騎乘前揭機車有搖擺不定之跡象
    ，即予攔檢，並測試甲○○呼氣後之酒精濃度竟高達每公升
    0.79毫克，而查獲上情。
四、原審判決憑據上訴人自白、酒精濃度測試記錄表、酒測觀察
    紀錄表，認上訴人即被告所為，係犯刑法第一百八十五條之
    三之服用酒類，不能安全駕駛動力交通工具而駕駛罪。並以
    上訴人上開科刑及執行紀錄，其於執行完畢後，五年以內故
    意再犯本件有期徒刑以上之罪，為累犯，依法加重其刑。並
    審酌上訴人再三酒後駕車涉犯公共危險罪、本件酒測值、漠
    視酒後駕車，對用路人具高度危險性，惟未肇事殃及無辜、
    其事後坦承犯行已有悔意及檢察官之求刑等一切情狀，量處
    有期徒刑七月。已詳敘其所憑證據及認定之理由，從形式上
    觀察，並無違背法令之情形。
五、上訴人提起上訴，泛稱原判決量刑過重，並未依據卷內既有
    訴訟資料或提出新事證，指摘或表明第一審判決有何採證認
    事、用法或量刑等足以影響判決本旨之不當或違法之具體事
    由（按上訴理由是否具體，係屬第二審審查之範圍，不在命
    補正之列，刑事訴訟法第三百六十一條修正立法理由參照）
    。按之上開規定，本件上訴顯屬違背法律上之程式，自應予
    以駁回，並不經言詞辯論為之。
六、依刑事訴訟法第三百六十七條前段、第三百七十二條，判決
    如主文。
中    華    民    國    97    年    9     月    30    日
                  刑事第三庭    審判長法  官    陳義仲
                                      法  官    蘇清水
                                      法  官    宋明中
以上正本證明與原本無異。
不得上訴。
                                      書記官    翁心欣
中    華    民    國    97    年    9     月    30    日


司法院資訊處製作；財團法人民間司法改革基金會備份。
